臺灣雲林地方法院刑事判決　　　　　　　100年度交訴字第6號
公　訴　人　臺灣雲林地方法院檢察署檢察官
被　　　告　郭坤象
上列被告因過失致死案件，經檢察官提起公訴（100 年度撤緩偵
字第14號），本院判決如下：
    主  文
本件公訴不受理。
    理  由
一、公訴意旨略稱：被告郭坤象為連成預拌水泥工業有限公司之
    預拌混泥土車司機，係從事駕駛業務之人，於民國98年4 月
    2 日上午11時許，駕駛車牌號碼UA-026號預拌混泥土車，沿
    台塑工業園區○ 道由南往北方向行駛時，本應注意行經無號
    誌交岔路口，左方車應暫停讓右方車先行，且行車應依標誌
    或規定之速限行駛，而當時天候晴、日間自然光線、柏油、
    路面乾燥、無缺陷且無障礙物等情，並無不能注意之情事，
    竟疏未注意及此，未暫停讓右方車先行，即貿然以時速50公
    里之速度（當地速限為時速40公里）超速行駛進入至該路段
    與台塑工業園區○○○ 道路口，而撞擊由蔡美華所駕駛，沿台
    塑工業園區○○○ 道，由東向西行駛之車牌號碼B9-5641 號自
    用小貨車，致蔡美華所駕駛之上開自用小貨車翻覆，並起火
    燃燒，蔡美華因此受有全身多處外傷、顱內出血等傷害，經
    送往彰化縣二林鎮彰化基督教醫院救治，仍於98年4 月2 日
    11時30分許，不治死亡，因認被告涉有刑法第276 條第2 項
    之業務過失致死罪嫌。
二、按檢察官為緩起訴處分者，得命被告於一定期間內遵守或履
    行刑事訴訟法第253 條之2 第1 項各款所定事項；被告於緩
    起訴期間內，如有違背上開應遵守或履行事項之規定時，檢
    察官得依職權或依告訴人之聲請，撤銷原緩起訴處分，繼續
    偵查或起訴，刑事訴訟法第253 條之2 第1 項、第253 條之
    3 第1 項第3 款分別定有明文。且按緩起訴與不起訴，皆係
    檢察官終結偵查所為處分，檢察官得就已偵查終結之原緩起
    訴案件，繼續偵查或起訴，應以原緩起訴處分係經合法撤銷
    者為前提，此乃法理所當然。如撤銷原緩起訴處分之處分存
    有明顯之重大瑕疵，依司法院釋字第140 號解釋理由所闡述
    之同一法理，應認此重大違背法令之撤銷緩起訴處分為無效
    ，與原緩起訴處分未經撤銷無異。其後所提起之公訴，應視
    其原緩起訴期間已否屆滿，分別適用刑事訴訟法第303 條第
    1 款或第4 款為不受理之判決，始為適法。亦即，如原緩起
    訴期間尚未屆滿，因其起訴係違背刑事訴訟法第253 條之3
    第1 項第3 款以原緩起訴處分已經合法撤銷為前提之規定，
    應認其起訴之程序違背規定，依同法第303 條第1 款之規定
    ，為不受理之判決；於原緩起訴期間已屆滿，應認其起訴違
    反「緩起訴期滿未經撤銷，而違背第260 條之規定再行起訴
    」，依同法第303 條第4 款之規定，諭知不受理之判決（最
    高法院100 年度台非字第58號判決意旨參照）。
三、被告因業務過失致死案件，經檢察官於98年10月31日為緩起
    訴處分，緩起訴期間為1 年，緩起訴之條件為：「被告並應
    於【收受】本署檢察官執行緩起訴處分命令通知書後翌日起
    6 個月內，向本署觀護人室指定之公益團體提供50小時義務
    勞務，並接受本署舉辦之法治教育1 場次」，而該緩起訴處
    分因經告訴人同意不得再議，此有臺灣雲林地方法院檢察署
    98年度偵字第4909號緩起訴處分書1 份在卷可按，是該緩起
    訴處分因不得再議已於98年10月31日當日確定，緩起訴期間
    為98年10月31日起至99年10月30日止。另上開緩起訴處分書
    及執行緩起訴處分命令通知書雖均已付郵，然遍閱全卷，卻
    未見有任何送達證書，而依其上所記載被告之住所為雲林縣
    褒忠鄉○○村○○路15巷72號，該緩起訴處分書及緩起訴處
    分命令通知書應係送達至上開地址。惟經本院依職權查詢被
    告之戶籍資料，被告於95年10月13日已自雲林縣褒忠鄉○○
    村○○路15巷72號遷移至雲林縣東勢鄉○○村○○路2 號之
    6 ，此有被告之全戶戶籍資料、遷徙紀錄資料查詢結果附卷
    可查，足見上開緩起訴處分書及執行緩起訴處分命令通知書
    均未合法送達於被告，此觀臺灣雲林地方法院檢察署日後屢
    次將法治教育之通知函以寄存送達之方式送達至上開褒忠鄉
    住址，然被告卻未曾遵期報到甚明（見觀護輔導紀要、送達
    證書、通知函），則被告既未曾收受上開緩起訴處分書及執
    行緩起訴處分命令通知書，且該署通知被告履行緩起訴條件
    之通知函亦未曾合法送達，被告即無從依前揭緩起訴處分所
    附之條件履行義務。至於該署雖曾於99年7 月6 日以寄存送
    達之方式寄送傳票至被告位於雲林縣東勢鄉○○村○○路2
    號之6 住所，然該傳票係通知被告於寄存送達之當日即99年
    7 月6 日到署，是該送達亦不合法。據此，被告未曾收受緩
    起訴處分書及執行緩起訴處分命令通知書，而該署履行緩起
    訴條件之通知亦從未合法送達予被告，檢察官卻以被告未於
    指定期限內履行緩起訴之條件，而於99年10月21日以99年度
    撤緩字第184 號處分書撤銷原緩起訴處分，揆諸首開說明，
    其撤銷原緩起訴處分之處分，自存有明顯之重大瑕疵而為無
    效，與原緩起訴處分未經撤銷無異。又檢察官係於100 年2
    月8 日以該署99年度撤緩字第184 號案件，另行提起公訴，
    於斯時緩起訴期間既已屆滿，亦無刑事訴訟法第260 條所規
    定之情形，則本件即有緩起訴期滿未經撤銷，而違背刑事訴
    訟法第260 條之規定再行起訴之情形，應依同法第303 條第
    4 款之規定，不經言詞辯論，逕行諭知不受理之判決。
據上論斷，應依刑事訴訟法第303 條第4 款、第307 條，判決如
主文。
中    華    民    國  100     年    3     月    30    日
                  交通法庭  審判長法  官  吳福森
                                  法  官  楊皓潔
                                  法  官  吳錦佳
以上正本證明與原本無異。
如不服本判決應於收受判決後10日內向本院提出上訴書狀，並應
敘述具體理由；其未敘述上訴理由者，應於上訴期間屆滿後20日
內向本院補提理由書（均須按他造當事人之人數附繕本）。「切
勿逕送上級法院」。
                                  書記官  謝璧卉
中    華    民    國  100     年    3     月    30    日